# 收到产业扶持资金的账务处理问题

提问人：mazhiyuan 时间：2020-07-29 16:31:32
陈老师，我们公司 2020 年陆续收到政府拨付的产业扶持资金 630 万；补助文件明文：“鉴于项目具备明显的行业引领和龙头带动作用，政府同意给予公司产业扶持资金。”
但是补助文件的最后又约定：建议财政局对“项目孵化器内前 2 年为孵化器，孵化器后招商入驻企业合计纳税达 10 万元/亩”“达不到约束条件，收回该产业扶持资金。”
暂时我公司园区正在建设，尚未达到该约束条件，请问该补助可以当期计入其他收益吗？约束调整会对账务处理产生实质性影响吗？

回答人：chenyiwei
参考：《瑞华研究 2010 ～ 2019 汇编》之“问题2-2-1（政府补助的确认时点）”：
会计准则并不要求在将政府补助计入损益之前，企业已经实际满足了政府补助所附的条件，只要求企业对能否满足政府补助所附条件提供合理的保证。只要企业管理层确认其将满足政府补助所附条件，并且没有相反证据表明很可能最终无法满足这些条件，就可以确认政府补助。
在审计实务中，注册会计师在遇到此类业务时，应要求被审计单位提供内部会议纪要、相关权力机构决议、向相关政府部门的书面承诺等审计证据，并要求被审计单位在管理层声明书中明确地确认其将满足政府补助所附的条件。
同时，注册会计师还应关注是否存在表明很可能最终无法满足这些条件的相反证据。就“背景”中所述案例而言，在企业已经向该地政府作出明确书面承诺“10年内不迁离”的情况下，注册会计师可以要求企业提供未来在该地的业务发展规划（需经过董事会或股东大会审议批准，以确保其效力）等资料，如果企业能够提供这些资料，并且从目前情况看没有证据表明其很可能无法实现的，则可以认为“企业能够满足政府补助所附条件”。在此情况下，相关政府补助可以在所购建的办公楼达到预定可使用状态，开始计提折旧时就开始摊销并计入各期损益，摊销年限为当时土地使用权的剩余摊销年限，而不必等到满 10 年之后，“10年内不迁离”已成为既成事实之后才开始摊销。
就你所说的案例，应当谨慎判断“项目孵化器内前 2 年为孵化器，孵化器后招商入驻企业合计纳税达 10 万元/亩”"这一条件能否满足。如果根据现有信息判断满足的可能性超过50%，则现在可以确认该项政府补助到其他收益（假设属于与收益相关的政府补助，且无明确的补助对象，下同）；反之应在其他应付款或者其他流动负债中挂账，到不确定性消除或者确定满足条件后再转入其他收益。